【裁判字號】    99,交聲,907
【裁判日期】    990831
【裁判案由】    違反道路交通管理處罰條例聲明異議
【裁判全文】
臺灣士林地方法院交通事件裁定        99年度交聲字第907號
原處分機關  臺北市交通事件裁決所
異  議  人
即受處分人  甲○○
上列異議人即受處分人因違反道路交通管理處罰條例案件，對於
臺北市交通事件裁決所於民國99年7 月13日所為之處分（原處分
案號：北市裁催字第裁22-AEX532293號）聲明異議，本院裁定如
下：
    主  文
原處分撤銷。
甲○○不罰。
    理  由
一、原處分意旨略以：異議人即受處分人甲○○騎乘車牌號碼AS
    G-902 號重型機車（下稱系爭機車）於民國98年7 月6 日15
    時8 分許，在臺北市○○○路○ 段2 號前設有紅線禁止臨時
    停車路段停車，經員警當場攔停舉發「在設有禁止臨時停車
    標線處所臨時停車」之違規，爰依道路交通管理處罰條例第
    55條第3 款規定，處罰鍰新臺幣（下同）600 元。
二、異議意旨略以：違規地點係人行道拆除重建之工地，雖設有
    紅線，惟係拆除前人行道路緣之紅線，伊停靠處並非交通動
    線，伊行經延平北路3 段與民權西路口，遇路口號誌為紅燈
    而停下，因天氣炎熱始停於違規地點之陰涼處，系爭機車後
    方尚有數部機車也是相同情形而停下，伊並未妨礙交通，舉
    發顯有違誤，原處分應予撤銷等語。
三、按紅實線，設於路側，用以禁止臨時停車，禁止臨時停車處
    所不得停車，道路交通標誌標線號誌設置規則第149 條第1
    項第1 款第5 目、道路交通安全規則第112 條第1 項第1 款
    定有明文，又臨時停車，係指車輛因上、下人、客，裝卸物
    品，其引擎未熄火，停止時間未滿3 分鐘，保持立即行駛之
    狀態，道路交通管理處罰條例第3 條第9 款亦有明定。經查
    ，上開違規地點設有禁止臨時停車之標線，經受處分人供承
    在卷，堪認系爭機車停放處確係設有禁止臨時停車標線之處
    所。證人即舉發本件違規之員警黃俊傑證稱：伊於上開時間
    在延平北路、民權西路口西北角執行路檢兼交通稽查勤務，
    系爭機車停在地下道出口、路緣設有紅線之路面，當時上開
    路口號誌為紅燈，系爭機車及其他車輛因天氣炎熱，都停在
    離路口號誌停止線前約5 至10公尺處，伊指揮全部車輛往前
    停，只有受處分人不願意往前停，受處分人稱該處比較陰涼
    ，當時受處分人騎在機車上，機車引擎發動中，伊因此認定
    受處分人違規臨時停車等語（本院卷第61、62頁），核與受
    處分人辯稱其為等候上開路口紅燈而停下，因天氣炎熱，暫
    停在人行道出口之陰涼處等語相符，並有證人繪製之現場圖
    1 紙附卷可稽（本院卷第64頁），依該現場圖所示，系爭機
    車停車處位於上開路口紅綠燈號誌之停止線前，可徵受處分
    人辯稱其係為等候上開路口之紅燈而停於較陰涼之違規地點
    等語，尚非子虛。又依證人黃俊傑上開證述，受處分人除坐
    在系爭機車上、系爭機車引擎未熄火外，並無其他「上、下
    人、客，裝卸物品」之舉動，足見受處分人並非為上開目的
    而停車，顯與前揭規定之「臨時停車」要件不符，抑且，證
    人黃俊傑證稱當時違規地點之交通流量正常等語（本院卷第
    62頁），即難逕認系爭機車於該處停等紅燈，有何妨礙交通
    情事，原處分機關遽認受處分人有「在設有禁止臨時停車標
    線處所臨時停車」之違規，尚有未洽。
四、綜上述，系爭機車於上開地點停等紅燈，非屬「臨時停車」
    ，原處分機關不察，遽對受處分人為前開裁決，難認為允當
    ，應認異議為有理由，由本院將原處分撤銷，改諭知受處分
    人不罰。
據上論斷，依道路交通案件處理辦法第20條前段，裁定如主文。
中    華    民    國    99    年    8     月    31    日
                    交通法庭法  官  陳美彤
以上正本證明與原本無異。
如不服本裁定應於送達後5日內向本院提出抗告狀。
                            書記官  吳旻玲
中    華    民    國    99    年    8     月    31    日

司法院資訊處製作；財團法人民間司法改革基金會備份。
